【裁判字號】    96,再,112
【裁判日期】    990226
【裁判案由】    薪俸
【裁判全文】
臺北高等行政法院裁定
                                       96年度再字第112號
再審 原 告  甲○
再審 被 告  台北縣立丹鳳國民中學
代  表  人  乙○○（校長）
上列當事人間因薪俸事件，再審原告對最高行政法院96年度裁字
第2651號裁定、本院中華民國95年5 月4 日94年度訴字第1136號
判決提起再審之訴，經本院將適用法規顯有錯誤部分移送最高行
政法院，經最高行政法院98年度裁字第278 號裁定移送本院。本
院裁定如下︰
    主  文
再審原告之訴駁回。
再審訴訟費用由再審原告負擔。
    理  由
一、按行政訴訟法第275 條規定：「（第1 項）再審之訴專屬為
    判決之原行政法院管轄。（第2 項）對於審級不同之行政法
    院就同一事件所為之判決提起再審之訴者，由最高行政法院
    合併管轄之。（第3 項）對於最高行政法院之判決，本於第
    二百七十三條第一項第九款至第十四款事由聲明不服者，雖
    有前二項之情形，仍專屬原高等行政法院管轄。」本件再審
    原告主張原確定判決有行政訴訟法第273 條第1 項第1 款
    事由，惟「對於高等行政法院判決提起上訴，而經最高行政
    法院認上訴為不合法以裁定駁回，對於該高等行政法院判決
    提起再審之訴者，無論本於何種法定再審事由，仍應專屬原
    高等行政法院管轄。」最高行政法院95年裁字第1167號判例
    著有明例，蓋最高行政法院以上訴為不合法而裁定駁回者，
    並未對原審判決作實體審查，即非以原審判決認事用法無誤
    而加以維持，則原審判決是否具備適用法規顯有錯誤的再審
    事由，即與最高行政法院無涉，自無法將當事人對於原審判
    決所提起的再審之訴，連同其對於最高行政法院裁定聲請再
    審之事件，合併由最高行政法院管轄。否則，如果當事人提
    起上訴，因不合法而遭最高行政法院裁定駁回後，其再主張
    原審判決適用法規顯有錯誤，即可直接歸由本院審理，無異
    於本院裁定駁回及原審判決確定後，另闢上訴蹊徑，自非妥
    適（最高行政法院98年度裁字第278 號裁定參照）。
二、本件再審原告前因薪俸事件，經本院94年度訴字第1136號判
    決（下稱原判決）駁回後，提起上訴，復經最高行政法院96
    年度裁字第26 51 號裁定以上訴不合法予以駁回，嗣再審原
    告以原判決有行政訴訟法第273 條第1 項第1 款規定適用法
    規顯有錯誤之再審事由，向原審法院提起再審之訴（其主張
    有同條項第14款部分，業經本院判決駁回），揆諸首開說明
    ，其就適用法規顯有錯誤部分，仍應專屬為判決之本院管轄
    ，合先敘明。
三、次按再審原告提起再審之訴，應依行政訴訟法第277 條第1
    項第4 款表明再審理由，此為必須具備之程式。所謂表明再
    審理由，必須指明確定判決有何條款之再審事由，及有如何
    合於法定再審事由之具體情事，始為相當，倘僅泛言有何條
    款之再審事由，而無具體情事者，仍難謂已合法表明再審理
    由，所提再審之訴，即屬不合法。又行政訴訟法第273 條第
    1 項第1 款規定，適用法規顯有錯誤者，得以再審之訴對於
    確定終局判決聲明不服。此之「適用法規顯有錯誤」，係指
    「原判決所適用之法規與該案應適用之現行法規相違背，或
    與解釋判例有所牴觸者」而言。本件再審原告雖以本院95年
    5 月4 日94年度訴字第1136號判決有行政訴訟法第273 條第
    1 項第1 款之事由提起再審之訴，惟核其再審訴狀並未具體
    表明「本院95年5 月4 日94年度訴字第1136號判決適用如何
    之法規顯有錯誤」，依照前開說明，再審原告提起此部分再
    審之訴，未合法表明再審理由，其再審之訴不合法，應予駁
    回。
據上論結，依行政訴訟法第104 條、民事訴訟法第95條、第78條
，裁定如主文。
中    華    民    國    99    年    2     月    26    日
                    臺北高等行政法院第七庭
                              審判長法  官  吳慧娟
                                    法  官  林惠瑜
                                    法  官  畢乃俊
上為正本係照原本作成。
如不服本裁定，應於送達後10日內向本院提出抗告狀（須按他造
人數附繕本）。
中    華    民    國    99    年     2    月    26    日
                                    書記官  簡信滇


司法院資訊處製作；財團法人民間司法改革基金會備份。
